臺灣臺北地方法院民事判決　　　　　　　 95年度智字第122號
原　　　告　音圓國際股份有限公司
法定代理人　丙○○
訴訟代理人　袁健峰律師
　　　　　　陽文瑜律師
　　　　　　李承訓律師
複代理人　　乙○○
被　　　告　歌王多媒體影音股份有限公司
兼法定代理　甲○○
人
上列當事人間侵權行為損害賠償事件，本院於民國九十六年四月
十三日言詞辯論終結，判決如下：
    主  文
被告應連帶給付原告新台幣伍拾伍萬元，及自民國九十六年二月
二十日起起至清償日止，按週年利率百分之五計算之利息。
被告歌王多媒體影音有限公司應將所生產之歌王之王電腦伴唱機
旗艦型內編號22567號「月亮代表我的心」、編號21627號「誰來
愛我」及編號22117號「幾時再回頭」等3首歌曲及電腦點播程式
刪除。
被告應連帶負擔費用，將本件判決書主文欄，以長二十五公分、
寬十九公分之篇幅，登載於中國時報、工商時報及聯合晚報之工
商活動版或休閒娛樂版壹日。
原告其餘之訴駁回。
訴訟費用由被告連帶負擔十分之一，餘由原告負擔。
本判決第一項於原告以新台幣貳拾萬元供擔保後，得假執行。
原告其餘假執行之聲請駁回。
    事實及理由
一、本件被告未於言詞辯論期日到場，核無民事訴訟法第386 條
    各款所列情形，爰依原告之聲請，由其一造辯論而為判決。
二、原告主張被告未經原告授權，竟私自於其所生產之「歌王之
    王」電腦伴唱機內，非法重製原告享有著作權之錄音著作─
    「月亮代表我的心」（編號22567號）、「誰來愛我」（編
    號21627號）及「幾時再回頭」（編號22117號）等3首歌曲
    及電腦點播程式著作。嗣被告歌王多媒體影音股份有限公司
    （下稱歌王公司）於台北市○○區○○路5段5號世貿一館A
    區第0000-0000號攤位設攤展售，原告始於93年11月27日發
    現上情。原告係國內知名電腦伴唱機製造商之一，產品在市
    場上相當受肯定，主要源於原告擁有實力派硬體整合部門及
    頂尖的軟體設計部門，更擁有最知名的音樂大師參與歌曲之
    錄音編曲，始足以造就電腦伴唱機內擁有數千首家喻戶曉之
    歌曲，以及點歌播放作業程式所呈現出來之功能、特色，受
    到市場消費者之肯定與青睞，這些成果都是原告不惜投入巨
    資、時間，累積心血錄音編曲及開發設計電腦程式之努力結
    晶，被告卻輕易地非法重製原告享有著作權之上開3首歌曲
    錄音著作及電腦點播程式著作，並公開加以販售，其侵害行
    為顯屬故意且情節重大，業已嚴重損害原告著作財產權，被
    告甲○○係被告歌王公司之法定代理人，應與被告歌王公司
    負連帶損害賠償責任，爰依著作權法第88條第1項、第4項、
    民法第28條之規定，請求被告連帶給付新台幣（下同）500
    萬元；又為除去被告歌王公司所生產之歌王之王電腦伴唱機
    流通於市面，繼續侵害原告享有之上開3首歌曲錄音著作及
    電腦點播程式著作，爰依著作權法第88之1條之規定，請求
    排除侵害；另為回復並維繫原告在消費市場上之聲譽，且用
    以警惕效尤者，爰依著作權法第89條請求被告連帶負擔費用
    ，將本件判決書之主文欄登載於報紙。並聲明：(一)被告應連
    帶給付原告500萬元，及自起訴狀繕本送達被告之翌日起至
    清償日止，按週年利率百分之五計算之利息：(二)被告歌王
    公司應將所生產之歌王之王電腦伴唱機旗艦型內編號22567
    號「月亮代表我的心」、編號21627號「誰來愛我」及編號
    22117號「幾時再回頭」等3首歌曲及電腦點播程式刪除；(三)
    被告應連帶負擔費用，將本件判決書主文，以長25公分、寬
    19公分之篇幅，登載於中國時報、工商時報及聯合晚報之工
    商活動版或休閒娛樂版1日；(四)第一、二項請求願供擔保，
    請准宣告假執行。
三、原告主張之事實，業據其提出歌王之王電腦伴唱機待點播畫
    面部分摘要相片對照列印表5頁、原告享有著作權之「月亮
    代表我的心」（編號22567號）、「誰來愛我」（編號21627
    號）及「幾時再回頭」（編號22117號）等3首歌曲錄音著作
    之證明資料影本乙份（含授權合約書、授權詞曲附表及出資
    聘人證明書）等件為證，被告未於言詞辯論期日到場，亦未
    提出書狀作何聲明或陳述，堪認原告主張之事實為真實。
四、按「因故意或過失不法侵害他人之著作財產權或製版權者，
    負損害賠償責任。」、「如被害人不易證明其實際損害額，
    得請求法院依侵害情節，在新臺幣一萬元以上一百萬元以下
    酌定賠償額。如損害行為屬故意且情節重大者，賠償額得增
    至新臺幣五百萬元。」、「 對於侵害行為作成之物或主要
    供侵害所用之物，得請求銷燬或為其他必要之處置。」、「
    「被害人得請求由侵害人負擔費用，將判決書內容全部或一
    部登載新聞紙、雜誌。」，著作權法第88條第1項、第4項、
    第88之1條、第89條分別定有明文。又按法人對於其董事或
    其他有代表權之人因執行職務所加於他人之損害，與該行為
    人連帶負賠償之責任，民法第28條亦定有明文。查被告歌王
    公司未經原告授權，竟私自於其所生產之「歌王之王」電腦
    伴唱機內，非法重製原告享有著作權之錄音著作─「月亮代
    表我的心」（編號22567號）、「誰來愛我」（編號21627號
    ）及「幾時再回頭」（編號22117號）等3首歌曲及電腦點播
    程式著作等情已如前述，被告甲○○係被告歌王公司之法定
    代理人，則原告請求被告連帶負損害賠償責任，即屬有據。
    本院審酌在業界授權給伴唱業者，一首歌曲之授權費為5萬
    元，而被告非法重製原告享有著作權之錄音著作有3首，及
    被告另侵害原告電腦點播程式之著作權等情，認原告得請求
    之賠償額以55萬元為適當。原告另主張被告係故意侵權且行
    為重大，惟審酌被告侵害原告錄音著作著作權之歌曲僅有3
    首，原告復未舉證以實其說，是其主張被告係故意侵權且行
    為重大云云，並不可採。原告另請求被告歌王公司應將所生
    產之歌王之王電腦伴唱機旗艦型內編號22567號「月亮代表
    我的心」、編號21627號「誰來愛我」及編號22117號「幾時
    再回頭」等3首歌曲及電腦點播程式刪除，及被告應連帶負
    擔費用，將本件判決書主文，以長25公分、寬19公分之篇幅
    ，登載於中國時報、工商時報及聯合晚報之工商活動版或休
    閒娛樂版1日，揆諸前揭規定，均係排除侵害及回復原狀之
    適當方法，應予准許。
五、從而，原告依侵權行為之法律關係，請求被告連帶給付原告
    55萬元，及自96年2月20日起至清償日止，按週年利率5%計
    算之利息：被告歌王公司將所生產之歌王之王電腦伴唱機旗
    艦型內編號22567號「月亮代表我的心」、編號21627號「誰
    來愛我」及編號22117號「幾時再回頭」等3首歌曲及電腦點
    播程式刪除；及請求被告連帶負擔費用，將本件判決書主文
    ，以長25公分、寬19公分之篇幅，登載於中國時報、工商時
    報及聯合晚報之工商活動版或休閒娛樂版1日，為有理由，
    應予准許。逾此部分之請求，則無理由，應予駁回。
六、原告陳明願供擔保，聲請宣告假執行，經核就主文第1項部
    分，係屬命為財產權之給付，於法尚無不合，爰酌定相當之
    擔保金額准許之。惟如主文第2項有關刪除系爭3首歌曲及點
    播程式部分，原告雖亦陳明院供擔保聲請宣告假執行，惟按
    民事訴訟法規定之假執行制度，乃在防止敗訴當事人以上訴
    之方式聲明不服，阻斷判決確定而拖延訴訟，並於判決確定
    前處分或隱匿財產，使判決確定後，無從獲得執行之效果而
    設計之制度，故而如與假執行之制度性質不合，自不適於宣
    告假執行，若率予宣告假執行，則嗣於假執行後若改判，將
    無從為假執行宣告之回復原狀，被告之損害亦無法估算，與
    假執行制度之性質已有不合，揆諸前揭說明，原告此部分假
    執行之聲請，自難准許，應予駁回。另原告敗訴部分，其訴
    既經駁回，假執行之聲請即失所附麗，應併予駁回。
七、訴訟費用負擔之依據：民事訴訟法第79條。
中　　華　　民　　國　　96　　年　　4　　月　　30　　日
                  民事第六庭    法　官　郭美杏
以上正本係照原本作成
如對本判決上訴，須於判決送達後20日內向本院提出上訴狀
中　　華　　民　　國　　96　　年　　4 　　月　　30　　日
                    　　　　　　書記官　潘惠梅
